【裁判字號】    89,訴,859
【裁判日期】    900131
【裁判案由】    竊盜
【裁判全文】
臺灣基隆地方法院刑事判決
    公  訴  人  臺灣基隆地方法院檢察署檢察官
    被      告  乙○○
右列被告因竊盜案件，經檢察官提起公訴（八十九年度偵字第四六三八號），本院判
決如左：
    主  文
乙○○無罪。
    理  由
一、公訴意旨略以：被告乙○○意圖為自己不法之所有，於民國（下同）八十九年十
    一月七日上午四時十分許，攜帶其所有客觀上具有危險性之木劍一支，趁基隆市
    ○○○街六巷一００號公寓住戶疏未將一樓大門上鎖之機會，從一樓潛入該棟頂
    樓，先侵入一００號五樓甲○○住處頂樓加蓋之房間，著手搜取財物後無所獲退
    出，復從一００號頂樓攀爬外牆侵入一０二號頂樓時，為在安和一街一０二號前
    搭靈堂守靈之簡水松發現叫醒其子游凱麟合力逮獲，並在一００號甲○○頂樓住
    處前扣得木劍一支，因認被告所為涉犯刑法第三百二十一條第一項第三款之加重
    竊盜罪嫌云云。
二、按犯罪事實應依證據認定之，無證據不得推定其犯罪事實，刑事訴訟法第一百五
    十四條定有明文。又事實之認定，應憑證據，如未能發現相當證據，或證據不足
    以證明，自不能以推測或擬制之方法，以為裁判基礎，最高法院四十年台上字第
    八六號判例參照。查公訴人認被告涉有竊盜罪嫌乙節，係依據證人簡水松、游凱
    麟之證詞，而被害人甲○○之頂樓加蓋房間亦遭人開啟，且現場扣得被告所有之
    木劍一支為其論斷。惟訊據被告乙○○堅決否認有何竊盜犯行，辯稱：當日有飲
    酒並持木劍前往該處欲找「胡家榮」之人打架，因見該處樓下鐵門未關，即直接
    爬上頂樓，並未持木劍破壞頂樓之白鐵門鎖，亦無竊取他人財物之犯意等語。經
    查，被告乙○○係將其所有木劍置放在基隆市○○○街六巷一○○號頂樓後，沿
    著該一○○號頂樓外牆攀爬進入同巷一○二號頂樓時，經證人簡水松發覺並會同
    其子游凱麟逮獲，而被告乙○○當時精神狀況有異，可能有喝酒等情，業據證人
    簡水松迭於警訊、偵查時證述屬實，復有編號(二)之現場相片一幀及酒精濃度測試
    紀錄表一紙附卷可稽，可徵被告當時精神狀態並未處於非常清醒情況，與一般行
    竊者多處於高度警戒、以求避人耳目之情形有所不同，且被告所攜帶之木劍過於
    醒目，除攜帶不便外，若單以此木劍破壞他人門鎖入內行竊，亦容易造成較大聲
    響引人注意而自曝行跡，顯難想像被告會以此方式著手行竊；又被告既係在翻牆
    進入一○二號頂樓時即為證人簡水松發覺逮獲，且所有之木劍係放在隔壁棟一○
    ○號頂樓，則其如何能持扣案木劍破壞一○二號頂樓之白鐵門鎖？參之被害人甲
    ○○位於一○○號頂樓加蓋房間並無財物損失，亦不知先前有無上鎖或遭他人侵
    入情形，係在經證人簡水松通知後，才發現其頂樓加蓋房間之鐵門有開啟未上鎖
    等情，業據被害人甲○○於警訊時陳述明確，且證人簡水松、游凱麟皆未見得被
    告乙○○有何侵入被害人甲○○頂樓加蓋房間之犯行，自不能僅憑被告翻越他人
    頂樓外牆之舉，遂推斷被告即有行竊犯意存在，此外復查無其他積極證據足資證
    明被告有何公訴意旨所指竊盜犯行，揆諸前揭判例意旨，自應為無罪之諭知，以
    昭平允。
三、據上論斷，應依刑事訴訟法第三百零一條第一項，判決如主文。
本案經檢察官黃士元到庭執行職務
中      華      民      國      九十      年    一      月    三十一    日
                                      刑事第三庭
                            法      官  林  玉  珮
右正本證明與原本無異。
對於本件判決如有不服，應於收受送達後十日內，向本院提出上訴書狀，上訴於臺灣
高等法院，並按他造當事人之人數附具繕本。
                                      書  記  官  陳  俊  德
中      華      民      國      九十      年    二      月      二      日


司法院資訊處製作；財團法人民間司法改革基金會備份。
